【裁判字號】    98,抗,1270
【裁判日期】    981217
【裁判案由】    聲請定其應執行刑
【裁判全文】
臺灣高等法院刑事裁定                  98年度抗字第1270號
抗 告 人
即受刑人  甲○○
                    現於臺灣宜蘭監獄
上列抗告人因聲請定其應執行刑案件，不服臺灣宜闌地方法院中
華民國98年11月4日裁定（98年度聲字第564號），提起抗告，本
院裁定如下：
    主  文
抗告駁回。
    理  由
一、本件抗告意旨略以：
（一）按法律屬於自由裁量事項，並非皆非無法律之拘束，在法
      律上有其外部界限及內部界限，前者為法律之具體規定，
      使法院得以具體選擇為適當之裁判，後者則為法院為自由
      裁量時，應考量法律之目的，法律秩序之理念所在，法院
      為裁判時，二者均不得有所逾越，在數罪併罰有二裁判以
      上，應定其刑之案件，法院所為刑之酌定，固屬自由裁量
      事項，然對於法律之內部界限，外部界限，均仍應受其拘
      束（最高法院97年度台抗字第513號裁定可供參酌），又
      法院就自由裁量權之行使，除不得逾越法律之所規定範圍
      之外部界限外，尚應受比例原則、公平、正義原則之規範
      目的，使其結果實質正當，合於裁量之內部性界限，俾與
      立法本旨相契合，亦即必須符合所適用法律受權之目的，
      並受法律秩序之理念，法律感情及慣例所規範。且現階段
      之刑事政策，非只在實現以往應報主義之觀念，尤重在教
      化之功能（參見高等法院98年度抗字第634號裁定）。
（二）按照新法實施以來，各法院中對其定執行刑之例參照加「
      販賣毒品案例」其被告所犯5次販賣行為判刑，依次判為
      15年（5個15年計75年），後定其應行刑大約為18年至20
      年，又加：「強盜案件」所犯普通強盜案件6件分別判刑5
      年6月（6個5年6月，合計33年），定應執刑刑為6年至8年
      ，而抗告人「所犯之非法持有槍砲罪及施用毒品罪均非重
      罪」較上揭罪名，犯法情節、性質，對社會之危害猶輕，
      而定執行之結果其待遇，何止天壤之別，其不公平之處昭
      然可見，豈難道須觸犯重罪者，方得給予較優之待遇，以
      勵自新如此，對法律之「公平正義原則」、「結果實質正
      當」實則大有違背，且顯見違背比例原則之處，殊甚明確
      。
（三）綜上所陳，請本著法律公平正義結果，實質正當及悲天憫
      人之心，給予抗告人一合理公平的裁定，以勵自新並昭法
      信云云。
二、按判決確定前犯數罪者，應併合處罰之；又數罪併罰，宣告
    多數有期徒刑者，於各刑中之最長期以上，各刑合併之刑以
    下，定其刑期，但不得逾三十年；又數罪併罰有二裁判以上
    者，依第51條規定，定其應執行刑；以上各情，觀之刑法第
    50條、第51條第5款、第53條之規定自明。
三、查本件抗告人即受刑人甲○○因毒品等案件，先後經判處如
    附表所示之刑，並均經分別確定在案，有各該判決附卷可稽
    ，依刑法第53條、第51條第5款規定，應定其應執行之刑。
    原審因檢察官之聲請，認聲請為正當，應定其應執行之刑。
    而依前開各判決書所載，合計全部刑期為有期徒刑8年5月，
    其中最長之刑期為有期徒刑3年2月，原審裁定合併定其執行
    刑為有期徒刑7年9月，經核並無不合。
四、至抗告人雖以前開抗告意旨所載理由泛言指摘原裁定合併之
    執行刑過重，經核尚非有理由，應予駁回。
五、據上論結，應依刑事訴訟法第412條，裁定如主文。
中    華    民    國    98    年    12    月    17    日
                  刑事第十六庭審判長法  官  溫耀源
                                    法  官  王敏慧
                                    法  官  許增男
以上正本證明與原本無異。
如不服本裁定，應於收受送達後五日內向本院提出抗告狀。
                                    書記官  廖麗蓮
中    華    民    國    98    年    12    月    18    日


司法院資訊處製作；財團法人民間司法改革基金會備份。
